ko: 점도/점도: 조절 가능/희석 필요; 중점도; 고점도; 저점도; 기타
bg-BG: Вискозитет/гъстота: Регулируема/Изисква разреждане; Средна; Гъста; Рядка; Друго
ja: 粘度／厚み: 調整可能 / 希釈が必要; 中程度; 高粘度; 低粘度; その他
da: Viskositet eller tykkelse: Justerbar/kræver fortynding; Medium; Tyk; Tynd; Andet
pt-BR: Viscosidade/espessura: Ajustável/Requer diluição; Média; Espessa; Fina; Outra
zh-CN: 粘度/稠度: 可调/需稀释; 中; 浓稠; 稀薄; 其他
sv: Viskositet/tjocklek: Justerbar/kräver spädning; Medium; Tjock; Tunn; Övrigt
ro-RO: Vâscozitate/grosime: Ajustabil / Necesită diluare; Mediu; Vâscos; Subțire; Altele
lt-LT: Klampumas / tirštumas: Reguliuojamas / Reikia atskiesti; Vidutinis; Tirštas; Skystas; Kita
pl: Lepkość/gęstość: Regulowana/Wymaga rozcieńczenia; Średnia; Gęsta; Rzadka; Inne
hr-HR: Viskoznost/gustoća: Prilagodljivo / potrebno razrjeđivanje; Srednja; Gusta; Rijetka; Ostalo
es: Viscosidad/espesor: Ajustable/requiere dilución; Medio; Espeso; Ligero; Otro
de: Viskosität/Dicke: Anpassbar/Verdünnung erforderlich; Mittel; Dickflüssig; Dünnflüssig; Sonstiges
ru: Вязкость/густота: Регулируемая/требует разбавления; Средняя; Густая; Жидкая; Другое
zh-TW: 黏度/厚度: 可調整/需要稀釋; 中等; 濃稠; 稀薄; 其他
tr: Viskozite/yoğunluk: Ayarlanabilir/seyreltme gerektirir; Orta; Yoğun; İnce; Diğer
cs: Viskozita/hustota: Nastavitelná / vyžaduje ředění; Střední; Hustá; Řídká; Jiné
nb: Viskositet/tykkelse: Justerbar / krever fortynning; Medium; Tykk; Tynn; Annet
hu: Viszkozitás/vastagság: Állítható/Hígítást igényel; Közepes; Sűrű; Híg; Egyéb
it: Viscosità/spessore: Regolabile/richiede diluizione; Medio; Denso; Fluido; Altro
th: ความหนืด/ความข้น: ปรับได้/ต้องเจือจาง; ปานกลาง; ข้น; เหลว; อื่นๆ
el: Ιξώδες/πάχος: Ρυθμιζόμενο/Απαιτεί αραίωση; Μεσαίο; Παχύρρευστο; Λεπτόρρευστο; Άλλο
sk-SK: Viskozita/hustota: Nastaviteľné/vyžaduje riedenie; Stredné; Husté; Riedke; Iné
fr: Viscosité ou épaisseur: Ajustable/nécessite une dilution; Moyen; Épais; Fluide; Autre
en: Viscosity/thickness: Adjustable/Requires dilution; Medium; Thick; Thin; Other
vi: Độ nhớt/độ đặc: Có thể điều chỉnh/Cần pha loãng; Vừa; Đặc; Loãng; Khác
sl-SI: Viskoznost/gostota: Prilagodljivo / potrebno redčenje; Srednje; Gosto; Redko; Drugo
fi: Viskositeetti/paksuus: Säädettävä / vaatii laimennuksen; Keskinkertainen; Paksu; Ohut; Muu
pt-PT: Viscosidade/espessura: Ajustável/necessita de diluição; Médio; Espesso; Fino; Outro
nl: Viscositeit/dikte: Aanpasbaar / vereist verdunning; Gemiddeld; Dik; Dun; Overige